【裁判字號】    99,易,3011
【裁判日期】    991122
【裁判案由】    傷害等
【裁判全文】
臺灣臺北地方法院刑事判決              99年度易字第3011號
公  訴  人  臺灣臺北地方法院檢察署檢察官
被      告  甲○○
上列被告因傷害等案件，經檢察官聲請簡易判決處刑（99年度偵
字第16208 號），經本院認不宜簡易判決處刑，改依通常程序處
理，嗣本院於準備程序中經訊問被告自白犯罪後，本院改行簡式
審判程序審理，判決如下：
    主  文
甲○○對於公務員依法執行職務時，施強暴，處拘役伍拾伍日，
如易科罰金，以新臺幣壹仟元折算壹日。又服用酒類，不能安全
駕駛動力交通工具而駕駛，處拘役肆拾日，如易科罰金，以新臺
幣壹仟元折算壹日。應執行拘役玖拾日，如易科罰金以新臺幣壹
仟元折算壹日。
    事  實
一、甲○○明知服用酒類致不能安全駕駛時，即不得駕駛動力交
    通工具，竟於民國99年7 月4 日凌晨1 時許（聲請簡易判決
    處刑書誤載為凌晨0 時），在臺北市大安區○○○路之錢櫃
    KTV 敦南店內飲用啤酒6 罐，已達無法安全駕駛之狀態，猶
    駕駛車牌號碼K3N-598 號重機車搭載女友莊雅芳離開上址。
    嗣於同日凌晨3 時45分許，行經臺北市大安區○○○路4 段
    83號前停等紅燈時，遭執行巡邏勤務之臺北市政府警察局大
    安分局新生南路派出所警員乙○○攔檢，詎甲○○明知乙○○為依法執行職務之公務員，竟仍基於妨害公務之犯意，先
    以手掐乙○○脖子，進而對乙○○揮拳，與乙○○一起執行
    巡邏勤務之警員丙○○見狀即上前支援，甲○○竟亦對執行
    職務之丙○○揮拳，而以此方式施強暴於乙○○、丙○○，
    致乙○○受有雙手手腕瘀傷、前頸中側及左側瘀傷等傷害，
    丙○○則受有左側顏面及上唇瘀傷、雙手上臂內側瘀傷、右
    前頸瘀傷之傷害（傷害部分業據乙○○、丙○○撤回告訴）
    ，嗣甲○○遭逮捕後，於同日凌晨4 時25分接受呼氣酒精測
    試，測得呼氣酒精濃度達每公升0.69毫克，始查獲上情。
二、案經乙○○、丙○○分別訴由臺北市政府警察局大安分局報
    告臺灣臺北地方法院檢察署檢察官聲請簡易判決處刑。
    理  由
一、按刑事訴訟法第273 條之1 第1 項規定除被告所犯為死刑、
    無期徒刑、最輕本刑為3 年以上有期徒刑之罪、或高等法院
    管轄第一審案件者外，於審判期日前之程序進行中，被告先
    就被訴事實為有罪之陳述時，審判長得告知被告簡式審判程
    序之旨，並聽取當事人、代理人、辯護人及輔佐人之意見後
    ，裁定進行簡式審判程序。經查，本件被告甲○○被訴傷害
    等案件，為前開不得進行簡式審判程序以外之案件，且被告
    於本院行準備程序時就被訴事實為有罪之陳述，本院告知被
    告簡式審判程序之旨，並聽取被告之意見後，爰依刑事訴訟
    法第273 條之1 第1 項之規定，當庭裁定改依簡式審判程序
    進行審判，合先敘明。
二、前揭事實，業據被告甲○○於偵查、本院準備程序及審理時
    均坦承不諱（見偵卷第42頁、本院卷第7 頁、第9 頁），並
    經證人即警員乙○○、丙○○於偵查中證述明確，核與證人
    莊雅芳於偵查中證述情節相符。此外，復有員警執勤報告書
    、臺北市政府警察局舉發違反道路交通管理事件通知單、呼
    氣酒精濃度測定紀錄表、刑法第185 之3 案件測試觀察紀錄
    表、生理平衡檢測表、臺北市立聯合醫院仁愛院區乙○○、
    丙○○之診斷證明書各1 份及警員受傷照片10張在卷可稽（
    見偵卷第6 頁至第7 頁、第20頁至第32頁），從而，堪認被
    告之自白核與事實相符，自得採為論罪之依據。按刑法第18
    5 條之3 規定所謂「不能安全駕駛」，係抽象危險犯，並不
    以發生具體危險為必要，參考德國、美國之認定標準，對於
    酒精濃度呼氣已達每公升0.55毫克以上，肇事率為一般正常
    人之10倍，認為已達「不能安全駕駛」之標準，復有法務部
    88年5 月18日以88法檢字第001669號函文1 紙附卷（見本院
    卷第？頁）足參。又按當人飲酒後，若以呼氣酒精測試器測
    得之呼氣後所含酒精濃度達到每公升0.5 毫克時，反應較慢
    ，感覺減低，將影響駕駛；達到每公升0.75毫克時，思考與
    個性行為均會改變；達到每公升1.0 毫克時，步態不穩，噁
    心嘔吐，精神混惑不清晰；達到每公升1.5 毫克時，說話不
    清楚，感覺喪失，視力模糊；達到每公升2.0 毫克時，體溫
    與血糖均降低，肌肉控制差，甚至會導致癲癇發作；達到每
    公升3.5 毫克時，則已經神智不清，反射減低，甚至呼吸抑
    制，復有行政院國軍退除役官兵輔導委員會臺北榮民總醫院
    以88年8 月5 日（88）北總內字第26868 號函文1 份可憑。
    而本件被告為警攔檢查獲時其呼氣後所含酒精濃度已達每公
    升0.69毫克，顯高於前揭標準值，其發生肇事之危險性，亦
    高出一般人，揆諸前開說明，被告顯已因飲酒而不能安全駕
    駛動力交通工具無疑。本件事證已臻明確，被告上揭犯行洵
    堪認定。
三、核被告所為，係犯刑法第185 條之3 之服用酒類不能安全駕
    駛動力交通工具而駕駛罪、同法第135 條第1 項之對於執行
    職務之公務員施強暴罪。又被告所為前開二罪間，犯意各別
    ，行為不同，應與分論併罰。爰審酌被告全無前科，品性尚
    佳，其犯罪之動機、目的、明知酒精成分對人之意識能力具
    有不良影響，飲酒後將導致對於周遭事務之辨識及反應能力
    較平常薄弱，倘駕駛動力交通工具於道路上，將對自身及一
    般往來公眾造成高度危險，仍於服用酒類後，貿然駕駛重型
    機車，雖幸未發生交通事故，但對行車安全已生危害，及不
    遵從警員之指揮反而衝撞警員，惡性非輕，惟業已與警員乙○○、丙○○達成和解，且念其犯罪後於偵查、本院準備程
    序及審理時均能自始坦認犯行，態度尚稱良好等一切情狀，
    分別量處如主文所示之刑，並均諭知易科罰金之折算標準，
    及定其應執刑之刑，諭知易科罰金之折算標準，以資懲儆。
四、公訴意旨雖認被告甲○○就傷害警員乙○○、丙○○部分另
    涉犯刑法第277 條第1 項傷害罪嫌。惟按告訴乃論之罪，告
    訴人於第一審辯論終結前得撤回其告訴，又告訴經撤回者，
    應諭知不受理之判決，刑事訴訟法第238 條第1 項、第303
    條第3 款分別定有明文。查本件告訴人乙○○、丙○○告訴
    被告傷害部分，起訴書認係觸犯刑法第277 條第1 項之罪，
    依同法第287 條前段之規定，須告訴乃論，茲據告訴人乙○○、丙○○撤回告訴，有和解書1 紙在卷可憑（見本院99年
    度易字第2626號卷第8 頁），揆諸上開說明，本應為不受理
    之諭知，惟依公訴意旨既認此部分與上揭起訴論罪之妨害公
    務部分有想像競合犯之裁判上一罪關係，本院爰不另為不受
    理之諭知，併此敘明。
據上論斷，應依刑事訴訟法第452條、第273 條之1 第1 項、第2
99條第1項前段，刑法第135條第1項、第185條之3、第41條第1項
前段、第51條第6款，刑法施行法第1條之1第1項、第2項，判決如
主文。
本案經檢察官王巧玲到庭執行職務
中    華    民    國    99    年    11    月    22    日
                  刑事第十六庭  法  官  葉藍鸚
以上正本證明與原本無異。
如不服本判決應於收受送達後10日內向本院提出上訴書狀，並應
敘述具體理由；其未敘述上訴理由者，應於上訴期間屆滿後20日
內向本院補提理由書（均須按他造當事人之人數附繕本）「切勿
逕送上級法院」。
                                書記官   黃芝凌
中    華    民    國    99    年    11    月    22    日
附錄本案論罪科刑所依據之法條：
中華民國刑法第135 條第1 項
對於公務員依法執行職務時，施強暴脅迫者，處3 年以下有期徒
刑、拘役或300 元以下罰金。
中華民國刑法第185 條之3
服用毒品、麻醉藥品、酒類或其他相類之物，不能安全駕駛動力
交通工具而駕駛者，處1 年以下有期徒刑、拘役或科或併科15萬
元以下罰金。

司法院資訊處製作；財團法人民間司法改革基金會備份。
